【裁判字號】    91,易,334
【裁判日期】    920423
【裁判案由】    違反毒品危害防制條例
【裁判全文】
臺灣基隆地方法院刑事判決                          九十一年度易字第三三四號
    公  訴  人  臺灣基隆地方法院檢察署檢察官
    被      告  甲○○
右列被告因違反毒品危害防制條例案件，經檢察官提起公訴（九十一年度毒偵字第一
０二六號）及移
九四號），本院判決如左：
    主  文
甲○○連續施用第二級毒品，累犯，處有期刑徒捌月。
    事  實
一、甲○○前因二次違反麻醉藥品管理條例案件，分經本院判處有期徒刑七月、八月
    確定，二罪接續執行，於民國八十七年一月二十日假釋出監，八十七年七月十二
    日假釋期滿未撤銷假釋而執行完畢；又因偽造文書案件，經本院判處有期徒刑四
    月確定，於九十年四月三日執行完畢；復因施用第二級毒品安非他命案件，經裁
    定送觀察、勒戒後，認無繼續施用毒品之傾向，由臺灣基隆地方法院檢察署檢察
    官，於八十八年六月二十八日，以八十八年度偵緝字第二五八號為不起訴處分確
    定；再因施用第二級毒品安非他命案件，經裁定送觀察、勒戒後，認有繼續施用
    毒品之傾向，為本院裁定送強制戒治並判處有期徒刑六月確定，於九十一年五月
    一日執行完畢。詎其仍不知悔改，復基於施用第二級毒品安非他命之概括犯意，
    分別於九十一年七月二十六日下午七時二十二分（起訴書誤載為下午五時三十分
    ）、九十一年九月十八日上午四時十七分、九十二年一月二十二日下午四時三十
    分採尿前回溯九十六小時內某時分（均不包括為警查獲至採尿前之時間），以不
    詳之方式，在不詳處所，連續施用第二級毒品甲基安非他命三次，嗣先後於九十
    一年七月二十六日下午五時三十分許、同年十月二十六日下午十一時十分許、九
    十二年一月二十二日下午四時許，在基隆市○○區○○路二三二號三樓、同市○
    ○區○○路二十二號、同市○○區○○路二一八之十六號為警查獲，並採集其尿
    液送驗，始查知上情。
二、案經基隆市警察局第一、二及四分局報告臺灣基隆地方法院檢察署檢察官偵查起
    訴及移送併辦。
    理  由
一、訊據被告甲○○矢口否認有何施用第二級毒品安非他命之犯行，辯稱伊係服用感
冒藥，尿液檢驗才會呈安非他命陽性反應云云。惟查，被告第一次經警查獲所採
    集之尿液，經送台灣檢驗科技股份有限公司、法務部調查局檢測，呈安非他命類
    陽性、甲基安非他命陽性反應，有台灣檢驗科技股份有限公司ＣＨ／二００二／
    八００二號濫用藥物尿液檢驗報告、法務部調查局九十二年一月十日調科壹字第
    ０九一００八六九四九０號檢驗通知書各一紙附卷可憑；被告第二次經警查獲所
    採集之尿液，經送台灣檢驗科技股份有限公司檢測，呈安非他命類陽性反應，有
    該公司ＣＨ／二００二／九０三三０號濫用藥物尿液檢驗報告一紙在卷可憑；被
    告第三次為警查獲所採集之尿液，經送基隆市衛生局檢測，呈甲基安非他命陽性
    反應，有該局基衛檢字第０九二０００一三三０號檢驗成績書在卷可稽。又依氣
    象層析質譜儀分析法作藥物及其代謝物之定性及定量分析檢驗者，幾乎不會有偽
    陽性之反應產生，亦即尿液中未含有煙毒之反應，即不可能產生因藥物所引起之
    偽陽性反應，有行政院國軍退除役官兵輔導委員會榮民總醫院八十三年四月七日
    （八三）北總內字第０三０三九號函可按，被告經警採集之尿液檢體送台灣檢驗
    科技股份有限公司及法務部調查局檢測，台灣檢驗科技股份有限公司係採初步檢
    驗（ＥＩＡ酵素免疫分析法）、確認檢驗（氣相層析質譜儀分析法）；法務部調
    查局採取篩驗（螢光偏極免疫分析法）及確認（氣相層析質譜儀分析法）之雙重
    檢驗方式，檢驗結果分呈安非他命類及甲基安非他命陽性反應。是被告之尿液既
    以氣相層析質譜儀法檢驗結果，仍呈安非他命類及甲基安非他命陽性反應，顯已
    排除被告服用藥物導致呈毒品反應之可能性，被告上開所辯要不足採。再據行政
    院衛生署藥物食品檢驗局八十一年二月八日（八一）藥檢壹字第００一一五六號
    函示，甲基安非他命經口服投與後約百分之七十於二十四小時內自尿中排出，約
    百分之九十於九十六小時內自尿中排出，由於目前國內尿液中甲基安非他命之檢
    驗為鑑定其是否呈陽性反應尚未定其含量，且甲基安非他命成分之檢出與其投與
    方式、投與量，個人體質、授與時間與檢驗儀器之精密度等諸多因素有關，因此
    僅憑尿液中呈安非他命陽性反應，並無法確定推算吸食時間距採集時間之長短，
    惟依上述資料推斷，最長可能不會超過四日。是被告於九十一年七月二十六日下
    午七時二十二分、九十一年九月十八日上午四時十七分、九十二年一月二十二日
    下午四時三十分採尿前回溯九十六小時內某時分（均不包括為警查獲至採尿前之
    時間），連續三次施用第二級毒品甲基安非他命之犯行堪可認定。復查被告前因
    施用第二級毒品安非他命案件，經裁定送觀察、勒戒後，認無繼續施用毒品之傾
    向，由檢察官為不起訴處分確定；再因施用第二級毒品安非他命案件，經裁定送
    觀察、勒戒後，認有繼續施用毒品之傾向，為本院裁定送強制戒治並判處有期徒
    刑六月確定，有卷附不起訴處分書及判決書影本各一份可徵，顯見被告為三犯施
    用第二級毒品甲基安非他命罪。本件事證明確，被告犯行堪可認定，應依法論科
    。
二、按安非他命係第二級毒品，毒品危害防制條例第二條第二項第二款定有明文。查
    被告於右揭時、地，非法施用第二級毒品安非他命，核其所為，係犯毒品危害防
    制條例第十條第二項之施用第二級毒品罪，其因施用而持有第二級毒品之低度行
    為，應為施用第二級毒品之高度行為所吸收，不另論以持有第二級毒品罪。又其
    先後多次施用第二級毒品之安非他命，時間緊接，犯罪構成要件相同，顯係基於
    概括犯意為之，為連續犯，應論以一罪，並依法加重其刑。查公訴人雖僅就被告
    於九十一年七月二十六日下午五時三十分採尿前回溯九十六小時內某時分（不包
    括被告為警查獲至採尿前之時間）施用第二級毒品之犯行提起公訴，然未起訴部
    分與上開部分有如前所述連續犯之裁判上一罪關係，自亦為起訴效力所及，本院
    均得依法併予審理。另查被告曾受如事實欄所載有期徒刑之執行，此有臺灣高等
    法院被告全國前案紀錄表附卷可考，其於有期徒刑執行完畢後五年以內，再犯本
    件最重本本刑為有期徒刑以上刑之罪，為累犯，應依法遞加重其刑。爰審酌被告
    犯罪之動機、曾有施用毒品前科仍不思悔改，一再施用毒品，惟犯罪後坦承犯行
    、態度良好，且所犯施用毒品行為係戕害自己身心健康，尚未危及他人等一切情
    狀，量處如主文所示之刑示懲。
據上論斷，應依刑事訴訟法第二百九十九條第一項前段，毒品危害防制條例第十條第
二項、第二十條第三項前段，刑法第十一條前段、五十六條、第四十七條，判決如主
文。
本案經檢察官熊南彰到庭執行職務。
中      華      民      國      九十二      年    四    月    二十三    日
                                臺灣基隆地方法院刑事第二庭
                                    審判長法  官    鄭景文
                    法  官    汪梅芬
                                          法  官    劉桂金
右正本證明與原本無異。
對於本件判決如有不服，應於收受送達後十日內，向本院提出上訴書狀，上訴於臺灣
高等法院，並按他造當事人之人數附具繕本。
                                          書記官    黃士元
中      華      民      國      九十二      年    四    月    二十八    日
附錄論罪法條
毒品危害防制條例第十條第二項：
施用第二級毒品者，處三年以下有期徒刑。


司法院資訊處製作；財團法人民間司法改革基金會備份。
